臺灣嘉義地方法院刑事判決　　　　　　　100年度訴字第296號
公　訴　人　臺灣嘉義地方法院檢察署檢察官
被　　　告　黃安何
上列被告因違反毒品危害防制條例案件，經檢察官提起公訴（10
0 年度毒偵字第412 號），因被告於本院準備程序中就被訴事實
為有罪之陳述，經本院裁定由受命法官獨任以簡式審判程序審理
，判決如下：
    主  文
黃安何施用第一級毒品，累犯，處有期徒刑玖月。
    犯 罪 事 實
一、黃安何前因施用毒品案件，經本院裁定送觀察勒戒，嗣因無
    繼續施用毒品傾向，於民國87年11月19日釋放出所，並經臺
    灣嘉義地方法院檢察署檢察官以87年度偵字第5226號不起訴
    處分確定；於前開觀察勒戒執行完畢釋放後5 年內，復因施
    用毒品案件，經本院以88年度毒聲字第1820號裁定送觀察勒
    戒，嗣因無繼續施用毒品傾向，於89年1 月10日釋放出所，
    並經臺灣嘉義地方法院檢察署檢察官以89年度毒偵字第60號
    不起訴處分確定；再因施用毒品案件，經本院以89年度毒聲
    字第642 號裁定送戒治處所施以強制戒治，嗣經本院以89年
    度毒聲字第1311號裁定停止戒治，所餘期間付保護管束，於
    89年9 月22日停止處分出所，於90年5 月11日保護管束期滿
    未經撤銷而執行完畢，該案件並經本院以89年度簡字第122
    號判處有期徒刑5 月確定。另因施用第一、二級毒品案件，
    經本院以97年度訴字第586 號判決判處有期徒刑7 月、5 月
    ，應執行有期徒刑10月確定，於98年12月18日縮短刑期執行
    完畢（應扣除另案執行拘役50日）。詎其仍未戒除毒癮，復
    基於施用第一級毒品海洛因之犯意，於99年12月14日上午11
    時許，在其嘉義縣鹿草鄉三角村三角子104 號住處內，以摻
    水注射之方式，施用第一級毒品海洛因1 次。嗣於99年12月
    15日，為警攔查發覺係毒品調驗人口，並經其同意採尿送驗
    ，結果呈可待因、嗎啡陽性反應，始悉上情。
二、案經嘉義縣警察局布袋分局報告臺灣嘉義地方法院檢察署檢
    察官偵查起訴。
    理  由
一、本件被告黃安何所犯，非死刑、無期徒刑、最輕本刑為3 年
    以上有期徒刑之罪，或高等法院管轄第一審案件，其於準備
    程序進行中，就被訴事實為有罪之陳述，經本院告知簡式審
    判程序之旨，並聽取檢察官及被告之意見後，裁定進行簡式
    審判程序。
二、上開事實，業經被告於本院審理時自白不諱，並有正修科技
    大學超微量研究科技中心100 年2 月22日出具尿液檢驗報告
    、代號與真實姓名對照表（布123 ）在卷可稽，足認被告之
    任意性自白與事實相符，應堪採信。
三、按如被告於初犯經觀察勒戒或強制戒治執行完畢後5 年內，
    已再犯施用毒品之罪，經依法追訴處罰，縱其第3 次（或第
    3 次以上）再度施用毒品之時間，在初犯經觀察、勒戒或強
    制戒治執行完畢釋放5 年以後，已不合於「5 年後再犯」之
    規定，且因已於「5 年內再犯」，顯見其再犯率甚高，原實
    施觀察、勒戒或強制戒治，已無法收其實效，即應依該條例
    第10條處罰（最高法院95年5 月9 日第7 次、97年度第5 次
    刑事庭會議決議參照）。查被告前因施用毒品案件，經本院
    裁定送觀察勒戒，嗣因無繼續施用毒品傾向，於87年11月19
    日釋放出所，並經臺灣嘉義地方法院檢察署檢察官以87年度
    偵字第5226號不起訴處分確定；於前開觀察勒戒執行完畢釋
    放後5 年內，復因施用毒品案件，經本院以88年度毒聲字第
    1820號裁定送觀察勒戒，嗣因無繼續施用毒品傾向，於89年
    1 月10日釋放出所，並經臺灣嘉義地方法院檢察署檢察官以
    89年度毒偵字第60號不起訴處分確定；再因施用毒品案件，
    經本院以89年度毒聲字第642 號裁定送戒治處所施以強制戒
    治，嗣經本院以89年度毒聲字第1311號裁定停止戒治，所餘
    期間付保護管束，於89年9 月22日停止處分出所，於90年5
    月11日保護管束期滿未經撤銷而執行完畢，該案件並經本院
    以89年度簡字第122 號判處有期徒刑5 月確定，有臺灣高等
    法院被告前案紀錄表在卷可按，是被告於前開觀察勒戒執行
    完畢釋放後5 年內再犯施用毒品之罪，且經依法追訴處罰，
    並因本件為3 犯以上施用毒品之罪，顯見其再犯率甚高，原
    實施觀察、勒戒，已無法收其實效，應依法處罰。從而，本
    件事證明確，被告犯行足堪認定，應依法論科。
四、核被告所為，係犯毒品危害防制條例第10條第1 項之施用第
    一級毒品罪。被告為施用而持有第一級毒品海洛因之低度行
    為，為施用之高度行為所吸收，不另論罪。再其有犯罪事實
    欄所述之前科，於98年12月18日縮短刑期執行完畢（應扣除
    另案執行拘役50日），有臺灣高等法院被告前案紀錄表在卷
    可稽，其於受徒刑之執行完畢後，5 年以內故意再犯本件有
    期徒刑以上之罪，為累犯，應依刑法第47條第1 項之規定，
    加重其刑。
五、爰審酌被告國中畢業之智識程度，曾因施用毒品經裁定觀察
    勒戒、強制戒治執行完畢，前復多次因施用毒品案件，經本
    院判刑確定，有臺灣高等法院被告前案紀錄表在卷可稽，仍
    未能徹底戒絕毒品，而再犯本案，顯見其自制力不足，無法
    擺脫毒品，未能體悟施用毒品對自己、家人造成之傷害及社
    會之負擔，惟念及施用毒品本質上係戕害自身健康之行為，
    尚未嚴重破壞社會秩序或侵害他人權益，且被告坦承犯行、
    犯後態度尚可等一切情狀，量處如主文所示之刑。
據上論斷，應依刑事訴訟法第273 條之1 第1 項、第299 條第1
項前段，毒品危害防制條例第10條第1 項，刑法第11條前段、第
47條第1 項，判決如主文。
本案經檢察官林俊良到庭執行職務。
中    華    民    國   100    年    4     月    22    日
                  刑事第四庭  法  官  梁淑美
以上正本證明與原本無異。
如不服本判決應於收受判決後10日內向本院提出上訴書狀，並應
敘述具體理由；其未敘述上訴理由者，應於上訴期間屆滿後20日
內向本院補提理由書（均須按他造當事人之人數附繕本）「切勿
逕送上級法院」。
中    華    民    國   100    年    4     月    22    日
                              書記官  林金福
附錄本判決論罪科刑法條全文
毒品危害防制條例第10條
施用第一級毒品者，處 6 月以上 5 年以下有期徒刑。
施用第二級毒品者，處 3 年以下有期徒刑。